【裁判字號】    99,審訴,898
【裁判日期】    991214
【裁判案由】    毒品危害防制條例
【裁判全文】
臺灣士林地方法院刑事判決             99年度審訴字第898號
公  訴  人  臺灣士林地方法院檢察署檢察官
被      告  邱欽洲
上列被告因違反毒品危害防制條例案件，經檢察官提起公訴（99
年度毒偵字第2162號），被告於準備程序中就被訴事實為有罪之
陳述，本院合議庭裁定由受命法官獨任改依簡式審判程序審理，
並判決如下：
    主  文
邱欽洲施用第一級毒品，累犯，處有期徒刑柒月。扣案之第一級
毒品海洛因（驗餘淨重零點伍陸捌公克）沒收銷燬，包裝該海洛
因之塑膠空包裝袋壹個沒收。
    事實及理由
一、本件犯罪事實及證據，除引用檢察官起訴書之記載（如附件
    起訴書）外，另更正並補充：(一)犯罪事實部分：邱欽洲前於
    民國96年間，因施用毒品案件，經臺灣板橋地方法院裁定送
    觀察、勒戒後，認有繼續施用之傾向，由同院以96年度毒聲
    字第1908號裁定令入戒治處所施以強制戒治，至96年7 月11
    日執行完畢釋放出所，並經臺灣板橋地方法院檢察署檢察官
    以97年度戒毒偵字第451 號為不起訴處分確定。另於81年間
    ，因違反肅清煙毒條例案件，經臺灣臺北地方法院以81年度
    訴字第2670號判決處有期徒刑3 年2 月，經上訴臺灣高等法
    院，經該院以82年度上訴字第901 號判決駁回上訴確定（下
    稱甲案）；又於83年間，因違反肅清煙毒條例案件，經臺灣
    臺北地方法院以83年度訴字第908 號判決處有期徒刑3 年6
    月確定（下稱乙案），甲、乙2 案經接續執行，於85年7 月
    6 日假釋出監，假釋期間付保護管束；惟在假釋期間內又因
    犯違反肅清煙毒條例案件，經臺灣板橋地方法院以86年度訴
    字第1590號分別判決處有期徒刑3 年4 月、4 月，應執行有
    期徒刑3 年7 月確定（下稱丙案），丙案並與甲、乙2 案假
    釋經撤銷後之殘刑4 年2 月22日接續執行；嗣經臺灣板橋地
    方法院以96年度聲減字第6088號就甲案、乙案各裁定減刑為
    有期徒刑1 年7 月、1 年9 月，就丙案2 罪各減刑為有期徒
    刑1 年8 月、2 月，並就丙案部分定應執行刑為有期徒刑1
    年9 月又15日，上開案件經接續執行後，至97年7 月13日縮
    刑期滿執行完畢（構成累犯）。詎其仍未戒除毒癮，復基於
    施用第一級毒品海洛因之犯意，於99年9 月12日凌晨3 、4
    時許，在臺北縣蘆洲市○○路250 巷10號5 樓住處，以針筒
    注射身體之方式，施用第一級毒品海洛因1 次。嗣於99年9
    月13日凌晨4 時30分許，警方在臺北市○○區○○路與大南
    路口見邱欽洲形跡可疑，邱欽洲主動交付其所有施用所剩第
    一級毒品海洛因1 包（淨重0.57公克，取樣0.002 公克，餘
    重0.568 公克）為警扣押，並向尚未發覺之警員自首施用第
    一級毒品海洛因犯行，且接受裁判。(二)被告邱欽洲於本院準
    備程序及審理中就上開犯罪事實自白不諱，核與起訴書所載
    之證據相符，足認被告上開任意性自白與事實相符，本件事
    證明確，被告犯行洵堪認定，應依法論科。
二、核被告所為，係犯毒品危害防制條例第10條第1 項之施用第
    一級毒品罪。被告於施用第一級毒品前後持有之低度行為為
    施用之高度行為所吸收，不另論罪。再被告有上述前科執行
    情形，此有臺灣高等法院被告前案紀錄表1 份在卷可佐，其
    於前案有期徒刑執行完畢後，5 年以內故意再犯有期徒刑以
    上之本罪，為累犯，應依法加重其刑。再被告為警盤查後，
    在尚未有偵查權之公務員發覺前，主動交出其所有海洛因為
    警扣押，且自首施用第一級毒品之犯行並接受裁判，除據被
    告供明在卷外（參見本院99年12月7 日審判筆錄），並有卷
    附之臺北市政府警察局士林分局刑事案件移送書及警詢筆錄
    在卷可稽（見第12366 號偵查卷第1 頁、第2 頁、第11頁）
    ，應認被告符合自首之要件，乃依刑法第62條前段之規定減
    輕其刑，並先加後減。爰審酌被告曾有施用毒品之前科，且
    經觀察、勒戒及強制戒治程序，仍無法戒除毒癮，復又觸犯
    本件施用第一級毒品犯行，顯示其無戒絕之決心，惟本件被
    告僅施用毒品1 次，其施用毒品係傷害自身健康，所生危害
    非鉅，且犯後已知坦承犯行，態度尚屬良好等一切情狀，量
    處如主文所示之刑，以資懲儆。
三、扣案之第一級毒品海洛因（淨重0.57公克，取樣0.002 公克
    ，餘重0.568 公克），係違禁物，不問屬於被告與否，應依
    毒品危害防制條例第18條第1 項前段規定宣告沒收銷燬，而
    包裝上開海洛因之塑膠空包裝袋1 個為被告所有供本件施用
    第一級毒品犯罪所用之工具，業據被告於本院審理中供承明
    確，乃依法宣告沒收。至被告所有供本件施用第一級毒品海
    洛因使用之注射針筒1 支未經扣案，被告於本院審理中復供
    稱已經丟棄，衡情應已滅失，為免將來執行困難，故不另宣
    告沒收，附此敘明。
據上論斷，依刑事訴訟法第273 條之1 第1 項、第299 條第1 項
前段、第310 條之2 、第454 條，毒品危害防制條例第10條第1
項、第18條第1 項前段，刑法第11條、第47條第1 項、第62條前
段、第38條第1 項第2 款，判決如主文。
本案經檢察官呂寧莉到庭執行職務。
中    華    民    國    99    年    12    月    14    日
                  刑事第一庭法  官  雷雯華
以上正本證明與原本無異。
如不服本判決，應於收受判決後10日內向本院提出上訴書狀，並
應敘述具體理由。其未敘述上訴理由者，應於上訴期間屆滿後20
日內向本院補提理由書 (均須按他造當事人之人數附繕本)「 切
勿逕送上級法院」。
                            書記官  陳麗津
中    華    民    國    99    年    12    月    14    日
附錄本案論罪科刑法條之依據：
毒品危害防制條例第10條第1項：
施用第一級毒品者，處6 月以上5 年以下有期徒刑。

司法院資訊處製作；財團法人民間司法改革基金會備份。
